【裁判字號】    97,訴,2378
【裁判日期】    970825
【裁判案由】    毒品危害防制條例
【裁判全文】
臺灣板橋地方法院刑事判決              97年度訴字第2378號
公  訴  人  臺灣板橋地方法院檢察署檢察官
被      告  甲○○
上列被告因違反毒品危害防制條例案件，經檢察官提起公訴（九
十七度毒偵字第三五七八號），因被告於本院準備程序中為有罪
之陳述，經本院合議庭裁定以簡式審判程序審理，判決如下：
    主  文
甲○○施用第一級毒品，累犯，處有期徒刑捌月。扣案之注射針
筒參支均沒收。
    事  實
一、甲○○前曾於八十二年間，因竊盜案件，經本院於八十二年
    九月二十日以八十二年度易字第四０七０號判處有期徒刑六
    月確定；於八十二年間，因竊盜案件，經臺灣高雄地方法院
    於八十二年十一月二十二日以八十二年度易字第五一六六號
    判處有期徒刑八月確定；於八十二年間，因違反肅清煙毒條
    例案件，經本院於八十三年七月一日以八十二年度訴字第二
    八三四號判處有期徒刑三年十月確定，上開三罪接續執行，
    於八十四年九月六日假釋出監，縮刑期滿日為八十七年八月
    三十日。復於八十五年間因違反麻醉藥品管理條例等案件，
    經本院於八十六年三月十三日以八十五年度訴字第二二九六
    號分別判處有期徒刑六月、四年、三年六月確定，並定應執
    行刑為有期徒刑七年八月，嗣經撤銷前案假釋，應執行殘刑
    二年十一月二十四日，經接續執行，於九十二年八月二十七
    日假釋出監付保護管束。又於九十三年間因犯竊盜罪，經臺
    灣高等法院於九十三年八月六日以九十三年度上訴字第一三
    四四號判處有期徒刑一年確定；另於九十四年間因犯藏匿人
    犯罪，經臺灣新竹地方法院於九十四年十一月七日以九十四
    年度竹簡字第九三三號判處拘役五十日，嗣因上開八罪，除
    八十五年間之竊盜罪外合於中華民國九十六年罪犯減刑條例
    之規定，經臺灣新竹地方法院於九十六年七月三十日以九十
    六年度聲減字第六九二號裁定均予減刑，並更定應執行刑為
    有期徒刑五年九月，於九十六年十二月十四日縮刑期滿執行
    完畢。
二、甲○○前於九十四年間因施用毒品案件，經臺灣新竹地方法
    院以九十四年度毒聲字第六二號裁定送觀察、勒戒後，認有
    繼續施用毒品傾向，再經同院以九十四年度毒聲字第一九四
    號裁定令入戒治處所施以強制戒治，於九十五年五月二十四
    日強制戒治期滿執行完畢，由臺灣新竹地方法院檢察署檢察
    官於九十五年七月十八日以九十五年度戒毒偵字第六二號為
    不起訴處分確定。猶不知悔改，基於施用第一級毒品海洛因
    之犯意，於上開施用第一、二級毒品後五年內之九十七年四
    月五日十三時許，在臺北縣三重市○○路○段「二二八公園
    」廁所內，以將海洛因摻入香菸吸其煙霧之方式，施用海洛
    因一次。嗣於同（五）日二十一時三十分許，為警在臺北縣
    三重市○○路與大智街口查獲。
三、案經臺北縣政府警察局三重分局報告臺灣板橋地方法院檢察
    署官偵查起訴，本院於準備程序進行中，被告就被訴事實為
    有罪之陳述，經告知被告簡式審判程序之旨，並聽取當事人
    之意見後，裁定進行簡式審判程序。
    理  由
一、上揭犯罪事實，業據被告甲○○於警詢、偵查、本院準備程
    序中及審理時坦承不諱，且被告被查獲時，經警採取之尿液
    檢體，經送行政院衛生署認可之臺灣檢驗科技股份有限公司
    檢驗後確呈毒品鴉片類陽性反應，有該公司九十七年四月二
    十三日濫用藥物檢驗報告附卷可稽，並有注射針筒三支扣案
    可資佐證。被告施用第一級毒品海洛因之犯行，即堪認定。
二、第查，甲○○前於九十四年間因施用毒品案件，經送觀察、
    勒戒後，認有繼續施用毒品傾向，再經臺灣新竹地方法院以
    九十四年度毒聲字第一九四號裁定令入戒治處所施以強制戒
    治，於九十五年五月二十四日強制戒治期滿執行完畢，由臺
    灣新竹地方法院檢察署檢察官於九十五年七月十八日以九十
    五年度戒毒偵字第六二號為不起訴處分確定等情，有前開不
    起訴淲分書及臺灣高等法院被告前案紀錄表在卷足憑。被告
    於強制戒治執行完畢釋放後，五年內再犯施用第一級毒品之
    犯行堪予認定，事證明確，應依法論科。
三、核被告甲○○所為，係犯毒品危害防制條例第十條第一項之
    施用第一級毒品罪，其施用毒品前後之持有毒品行為，應為
    施用之高度行為所吸收，不另論罪。被告有上揭事實欄記載
    之犯罪科刑及執行紀錄，有臺灣高等法院被告前案紀錄表附
    卷可考，其於受有期徒刑之執行完畢後，五年以內再犯有期
    徒刑以上之罪，為累犯，應依刑法第四十七條第一項之規定
    加重其刑。爰審酌被告之素行，多次漠視法令之禁制，恣意
    濫用毒品戕害己身，顯無悔改之意，惟於他人尚無明顯重大
    危害，及犯後坦承犯行，態度尚佳等一切情狀，量處如主文
    所示之刑，以資懲儆。
四、扣案之注射針筒三支，係被告所有，並供施用毒品所用之物
    ，業據被告供承在卷，依刑法第三十八條第一項第二款之規
    定併予宣告沒收。
據上論斷，應依刑事訴訟法第二百七十三條之一第一項、第二百
九十九條第一項前段，毒品危害防制條例第十條第一項，刑法第
十一條前段、第四十七條第一項、第三十八條第一項第二款，判
決如主文。
本案經檢察官林俊峰到庭執行職務。
中    華    民    國    97    年    8     月    25    日
                  刑事第八庭  法  官  潘翠雪
上列正本證明與原本無異。
如不服本判決，應於送達後十日內敘明上訴理由，向本院提出上
訴狀
                              書記官  江文彬
中    華    民    國    97    年    8     月    25    日
附錄本案論罪科刑法條全文：
毒品危害防制條例第10條
施用第一級毒品者，處 6 月以上 5 年以下有期徒刑。
施用第二級毒品者，處 3 年以下有期徒刑。


司法院資訊處製作；財團法人民間司法改革基金會備份。
